【裁判字號】    98,消債更,449
【裁判日期】    981207
【裁判案由】    更生事件
【裁判全文】
臺灣臺北地方法院民事裁定           98年度消債更字第449號
聲  請  人
即債務人    甲○○原名：趙治.
上列當事人聲請消費者債務清理事件，本院裁定如下：
    主  文
債務人甲○○自中華民國98年12月10日下午4時起開始更生程序
。
命司法事務官進行本件更生程序。
    理  由
一、按法院開始更生程序之裁定，應載明其年、月、日、時，並
    即時發生效力。次按法院裁定開始更生或清算程序後，得命
    司法事務官進行更生或清算程序，必要時得選任律師、會計
    師或其他適當之自然人或法人一人為監督人或管理人。消費
    者債務清理條例第45條第1項、第16條第1項分別定有明文。
二、本件債務人主張：其前因經商失敗及家庭支出龐大情形下，
    向臺灣銀行股份有限公司、華南商業銀行股份有限公司、台
    灣中小企業銀行股份有限公司、台北富邦商業銀行股份有限
    公司、渣打國際商業銀行股份有限公司、安泰商業銀行股份
    有限公司、美商花旗銀行股份有限公司（原名：華僑商業銀
    行股份有限公司）、玉山商業銀行股份有限公司、板信商業
    銀行股份有限公司等多家金融機構申請房屋貸款、信用卡、
    現金卡、信用貸款，致累積債務達新台幣 (下同)6,532,938
    元，有不能清償債務情事，後於消費者債務清理條例施行後
    ，曾以書面向最大債權金融機構臺灣銀行請求共同協商債務
    清償方案而不成立，協商當時係任職於遊戲橘子數位科技股
    份有限公司，每月所得約35,000元，扣除每月生活支出10,0
    00元、房租10,000元、母親每月扶養費2,000元，實無餘力
    負擔銀行要求每月還款金額 (房貸每月還款19,000元、無擔
    保債權每月還款15,0 00元)，現並無其他兼職工作，因不可
    歸責於己之事由，致使無法協商成立，且其無擔保或無優先
    權之債務總額未逾1200萬元，復未經法院裁定開始清算程序
    或宣告破產，爰向本院聲請更生等語。經查：債務人所主張
    之上開事實，業據提出財產及收入狀況說明書、債權人清冊
    、債務人清冊、前置協商不成立通知書、財團法人金融聯合
    徵信中心當事人綜合信用報告、財產歸屬資料清單、96、97
    年度綜合所得稅各類所得資料清單、台北市北區區公所證明
    書、薪資轉帳存摺證明、收支明細表、戶籍謄本、租賃契約
    書、法院執行命令、拍賣公告等為證，核閱屬實，此外，本
    件又查無債務人有消費者債務清理條例第6條第3項、第8條
    或第46條各款所定駁回更生聲請之事由存在，則債務人聲請
    更生，應屬有據；並依上開規定命司法事務官進行本件更生
    程序，爰裁定如主文。本件既准更生，聲請人聲請為保全處
    分，即無必要，附此明。
中    華    民    國    98    年    12    月    7     日
              民事第一庭    法      官  熊志強
上為正本係照原本作成
本件不得抗告
本裁定已於98年12月10日下午4時公告。
中    華    民    國    98    年    12    月    7     日
                            書  記  官  謝盈敏

司法院資訊處製作；財團法人民間司法改革基金會備份。
